# 同一控制下企业合并比较报表所有者权益变动表的处理

提问人：chenlingao 时间：2016-06-18 13:03:41
根据相关准则规定，同一控制下的企业合并，应调整合并企业合并报表比较报表，但是对比较报表的所有者权益变动表应该如何列示看网上有两种不同的处理方法，一种是合并日之前的报表采用“报表项目简单相加＋内部交易和内部往来抵消”方式（其中被合并方的实收资本与合并方的资本公积相加）；另外一种是应将被合并方的有关资产、负债并入后，因合并而增加的净资产在比较报表中调整所有者权益项下的资本公积(资本溢价或股本溢价)。（以上均考虑持股100%的情况）请问陈版主是这两种方式都可以吗还是其中一种是错误的？另外，比较报表的期初所有者权益-上年年末余额是只体现母公司的所有者权益还是包含被合并企业的？谢谢！

回答人：chenyiwei
1 、合并报表层面的处理，你说的第一种比较合理。 2 、合并报表中比较报表的期初所有者权益-上年年末余额应包含被合并企业该时点的净资产在内。

提问人：chenlingao 时间：2016-07-18 13:51:31
谢谢陈版主。如果不是100%持股，需要考虑少数股东权益的影响，那么比较报表采用“报表项目简单相加＋内部交易和内部往来抵消”方式（其中被合并方的实收资本与合并方的资本公积相加）是否是被合并单位所有归属于母公司的权益类科目（包含实收资本）
都要乘以持股比例再与合并方的权益类科目相加（其中被合并方的实收资本与合并方的资本公积相加）？ 另外，比较报表包含被合并方的权益类科目如实收资本（加在了资本公积）、其他综合收益以及因母公司资本公积-股本溢价不足未足额恢复的盈余公积部分，在合并日报表中如何衔接？是将差额填在期初调整中的同一控制下的企业合并还是放在本期增减变动中的某一项中？谢谢陈版主！

回答人：chenyiwei
1 、是。 2 、我理解应当优先保证足额恢复被合并方留存收益中归属合并方的部分，即使这样做会导致合并报表层面的资本公积出现负数余额。